臺灣臺北地方法院民事裁定　　　　　　 98年度重訴字第161號
原　　　告　鴻豐開發股份有限公司
法定代理人　何漢生
訴訟代理人　劉韋廷律師
　　　　　　吳孟勳律師
複代理人　　王世平律師
被　　　告　鍾羅翠苓
訴訟代理人　吳玲華律師
　　　　　　楊興華律師
上列當事人間請求分配表異議之訴事件，本院裁定如下：
    主  文
原告之訴駁回。
訴訟費用由原告負擔。
    理  由
一按原告或被告無訴訟能力，未由法定代理人合法代理者，法院
  應以裁定駁回原告之訴；但其情形可以補正者，審判長應定期
  間先命補正，民事訴訟法第249條第1項第4款定有明文。
二經查：
  (一)本件原告鴻豐開發股份有限公司於民國97年9月10日提起本
    件訴訟，起訴狀第1頁記載何漢生為其法定代理人，第2頁記
    載：「原告現為清算中公司，法定代理人何漢生為原告公司
    解散登記前之董事長，為法定代理人，自有權代表原告公司
    提起本件訴訟。」(原告起訴狀第1、2頁見本院卷(一)第1、2
    頁)然台灣高等法院98年度上字第811號確認股東會決議無效
    事件，認為鴻豐開發股份有限公司於97年2月1日臨時股東會
    決議並非無效，而該次決議包含「選任黃瓊花一人為鴻豐開
    發股份有限公司之清算人」(台灣高等法院98年度上字第811
    號判決影本見本院卷(二)第219至225頁)，該判決經最高法院
    駁回上訴而確定(100年1月6日最高法院100年台上字第32號
    判決見本院卷(二)第246至249頁)。
  (二)原告於100年3月29日具狀陳報97年11月25日選任賴英俊為清
    算人，經台灣台中地方法院以執行命令賴英俊應依台灣板橋
    地方法院98年度全字第3470號假處分裁定禁止其行使原告公
    司清算人職務等，然台灣板橋地方法院98年度全字第3470號
    假處分裁定經臺灣高等法院廢棄並駁回牟國概在原法院之聲
    請而確定，故原告法定代理人為賴英俊(原告陳報狀見本院
    卷(二)第255頁至257頁，100年1月31日臺灣高等法院99年度抗
    更(一)字第20號裁定影本見本院卷(二)第268至269頁)，被告亦
    於100年4月8日具狀表示對於原告主張其法定代理人為賴英
    俊乙節，被告無意見(被告陳報狀見本院卷(二)第274頁)。
三本件原告提起本件訴訟時，起訴狀所記載之法定代理人何漢生
  之法定代理權有欠缺，經本院於100年3月18日以裁定命原告於
  5日內補正有合法代理權之法定代理人，逾期不補正即駁回原
  告之訴，該項裁定業已於100年3月24日送達原告(送達證書見
  本院卷(二)第253頁)。原告於接獲該補正裁定後於100年3月29日
  具陳報原告法定代理人為賴英俊，並表示何漢生已以100年3月
  25日存證信函通知黃瓊花、黃文彥、賴英賴等人補正原告之法
  定代理人，並要求渠等為原告公司及全體股東之利益進行本件
  訴訟(原告陳報狀見本院卷(二)第255頁至257頁，100年3月25日
  存證信函見本院卷(二)第270至271頁)。惟原告逾期迄未補正有
  合法代理權之法定代理人，原告之訴難認為合法，應予駁回。
四依民事訴訟法第249條第1項第4款、第95條、第78條，裁定如
  主文。
中    華    民    國   100    年    4     月    20    日
                 民事第一庭        法  官  周美雲
以上正本係照原本作成。
如不服本裁定，應於收受送達後10日內向本院提出抗告狀，並繳
納抗告費新臺幣1,000元
中    華    民    國   100    年    4     月    20    日
                                   書記官  詹雪娥